臺灣臺北地方法院刑事判決　　　　　　　 94年度易字第568號
公　訴　人　臺灣臺北地方法院檢察署檢察官
被　　　告　甲○○
上列被告因違反毒品危害防制條例案件，經檢察官提起公訴（九
十四年度毒偵字第一００六號），本院判決如下：
    主    文
甲○○施用第二級毒品，累犯，處有期徒刑拾月。
    犯罪事實
一、甲○○基於施用第二級毒品安非他命（下稱安非他命）之犯
    意，於民國九十四年一月一日，在其位於臺北縣新店市○○
    街二五號三樓之住處，施用安非他命一次。嗣於同日十六時
    三十分許，甲○○適與陳星同一同行經臺北縣中和市○○路
    八六號前，為警臨檢並查獲陳星同之背包內藏有由陳星同所
    持有之毒品，而接受調查，經警採集其尿液送驗，發現呈安
    非他命陽性反應，而知甲○○有上開施用安非他命之行為。
二、案經臺北市政府中山分局移送臺灣板橋地方法院檢察署（下
    稱板橋地檢署），呈請臺灣高等法院檢察署檢察長令轉臺灣
    臺北地方法院檢察署（下稱臺北地檢署）檢察官偵查起訴。
    理    由
一、證據之認定：
    上揭犯罪事實一之部分，關於被告甲○○於前述時地為警查
    獲，經警採集其尿液送臺灣尖端生技醫藥股份有限公司以酵
    素免疫分析法初步檢驗及氣相層析質譜儀法確認檢驗，結果
    呈安非他命陽性反應乙節，有該公司九十四年一月十四日出
    具之濫用藥物檢驗報告一紙附卷足憑（板橋地檢署九十四年
    核退毒偵字第三０九號卷第五頁參照），且被告亦對前開犯
    罪事實於本院九十四年六月十六日審理時供承不諱（本院當
    日審判筆錄參照），是依可作為補強證據之前開濫用藥物檢
    驗報告一紙已足資擔保被告於本院審理中所為之上開任意性
    自白具有相當程度之真實性，而得使本院確信被告前述自白
    之犯罪事實確屬真實，從而依刑事訴訟法第一百五十六條第
    一項「被告之自白，非出於強暴、脅迫、利誘、詐欺、疲勞
    訊問、違法羈押或其他不正之方法，且與事實相符者，得為
    證據。」及同條第二項「被告之自白，不得作為有罪判決之
    唯一證據，仍應調查其他必要之證據，以察其是否與事實相
    符。」規定，本院自得依被告前述自白及該補強證據認定被
    告確有為前述施用安非他命之犯行，本件事證明確，被告之
    犯行堪以認定。
二、論罪科刑之法律適用：
  (一)核被告甲○○所為，係犯毒品危害防制條例第十條第二項之
    施用第二級毒品罪。其施用安非他命前後持有安非他命之低
    度行為，應為施用安非他命之高度行為所吸收，不另論罪。
  (二)被告曾於：
  (1)八十八年十一月間，因施用第二級毒品而犯違反毒品危害防
    制條例案件，由本院以八十八年度毒聲字第二七九一號裁定
    送觀察勒戒，因認無繼續施用毒品傾向，由臺北地檢署檢察
    官於八十八年十一月三十日以該署八十八年毒偵字第九五六
    號為不起訴處分；
  (2)又於八十九年五月間，因施用第二級毒品而犯違反毒品危害
    防制條例案件，經本院以八十九年度毒聲字第一二八０號裁
    定送觀察勒戒，因有繼續施用毒品傾向，而由臺北地檢署檢
    察官聲請對其施以強制戒治並起訴，經本院以八十九年度毒
    聲字第一七００號裁定令被告入戒治處所施以強制戒治一年
    （嗣經裁定停止戒治，付保護管束，惟因其於保護管束期間
    ，再犯(3)案件【詳如後述】，乃由本院裁定撤銷停止戒治，
    令入戒治處所施以強制戒治），並由本院於八十九年十一月
    間以八十九年度店簡字第五０一號判決判處有期徒刑四月，
    判決確定後由檢察官簽發執行指揮書發監執行，於上開強制
    戒治執行完畢翌日（即九十年十一月十三日）起接續執行，
    於九十一年三月十二日執行完畢；
  (3)再於九十年十月間，因其於上開保護管束期間，復施用第二
    級毒品而犯違反毒品危害防制條例案件，由本院以九十年度
    簡字第三三０七號判決判處有期徒刑五月，判決確定後由檢
    察官簽發執行指揮書發監執行，於上開(2)案件執行完畢翌日
    （即九十一年三月十三日）起接續執行，依執行指揮書之記
    載，本應於九十一年八月十二日執行完畢，嗣於九十一年八
    月八日縮短刑期執行完畢；
  (4)復於九十二年七月間，因施用第二級毒品而犯違反毒品危害
    防制條例案件，由臺北地檢署檢察官聲請對其施以強制戒治
    並起訴，經本院以九十二年度毒聲字第九七０號裁定送強制
    戒治（於九十二年七月十八日起送強制戒治，嗣因毒品危害
    防制條例於九十三年一月九日修正生效施行，由檢察官於九
    十三年一月九日逕將其釋放，並隨即接續執行後述九月有期
    徒刑），並以九十二年度易字第一０三六號判決判處有期徒
    刑九月，判決確定後由檢察官簽發執行指揮書發監執行，於
    九十三年十月八日執行完畢；
    此有臺灣高等法院前案紀錄表一份在卷可稽，並有被告所犯
    各該案件之判決書、裁定書、不起訴處分書及執行指揮書影
    本附本院卷可稽，被告於其前所犯(2)、(3)、(4)三案件受有期
    徒刑執行完畢，於五年以內再犯本件最重本刑為有期徒刑以
    上之罪，為累犯，應依刑法第四十七條之規定加重其刑（本
    院按刑事訴訟法第三百零八條本規定－判決書應分別記載裁
    判之主文與理由；有罪之判決書並應記載【事實】，故從來
    實務見解依最高法院四十六年台上字第一二九六號判例所認
    ，在有罪判決書之【事實】欄，凡與論罪科刑有關之事項，
    均應明確記載於有罪判決書之【事實】欄，而行為人如有刑
    法第四十七條所規定，應加重其刑之累犯事由，因此等事由
    與行為人之科刑有關，當然應該在有罪判決書之【事實】欄
    明確記載，惟刑事訴訟法第三百零八條已於九十三年六月二
    十三日修正成為－判決書應分別記載其裁判之主文與理由；
    有罪之判決書並應記載【犯罪事實】，且得與理由合併記載
    ，並於同年月二十五日施行，其修正之立法理由乃認為－「
    刑事有罪判決所應記載之事實應係賦予法律評價而經取捨並
    符合犯罪構成要件之具體社會事實。爰參考日本刑事訴訟法
    第三百三十五條第一項之立法例，將原條文後段所定『並應
    記載事實』修正為『並應記載犯罪事實』，以臻明確。」，
    故依修正後之該法條規定，有罪判決書形式上之「事實欄」
    自應依修正後之法條規定記載成為「犯罪事實欄」，且行為
    人是否有累犯應加重其刑之事由，因該事由非屬行為人之犯
    罪構成要件，當無庸再記載於判決書之犯罪事實欄，對此法
    院辦理刑事訴訟案件應行注意事項第一四四項亦規定－「構
    成要件以外之其他適用法律事實，例如刑法總則之加重或減
    輕事由，可無須在【犯罪事實】欄中記載。」，故本院對於
    被告構成累犯應加重其刑之事由，乃未記載於本件判決書之
    犯罪事實欄，僅在理由中載明，應予說明）。
  (三)爰審酌被告於毒品危害防制條例公布生效後二度由法院裁定
    送觀察勒戒，並二度由法院裁定送強制戒治，均如前述，顯
    見其未因前所受觀察勒戒及強制戒治之處分而決心改過及其
    智識程度、品行、犯後尚能坦承犯行、態度良好等一切情狀
    ，爰量處如主文所示之刑。
據上論斷，應依刑事訴訟法第二百九十九條第一項前段，毒品危
害防制條例第十條第二項，刑法第十一條前段、第四十七條，判
決如主文。
本案經檢察官游儒倡到庭執行職務。
中　　華　　民　　國　　94　　年　　6 　　月　　30　　日
　　　　　　　　　刑事第九庭審判長法  官  葉建廷
                                  法  官  葉珊谷
                                  法　官　林怡秀
本件正本證明與原本無異。
檢察官、被告如不服本判決，應於判決送達後十日內，向本院提
出上訴狀。
  　　　　　　　　　　　　　　　　書記官　林義盛
中　　華　　民　　國　　94　　年　　6 　　月　　30　　日
附錄本案論罪科刑法條全文：
毒品危害防制條例第十條：
施用第一級毒品者，處六月以上五年以下有期徒刑。
施用第二級毒品者，處三年以下有期徒刑。
